Beatriz Neaime

Engenheira de Computação & Desenvolvedora Full Stack

OBJETIVOS

Em busca de oportunidades nas funções de **Desenvolvedora Web | Engenheira de Software | Analista de Sistemas | Engenheira de Computação** ou outras áreas correlatas. Disponibilidade para viagens.

SOBRE

Profissional com carreira na área de Desenvolvimento Web Full Stack. Experiência em codificação de aplicações web responsivas, suporte nas operações de manutenção em sistemas já existentes e conversões em aplicações responsivas. Vivência com planejamento, monitoramento e cumprimento de cronogramas, análise de tendências e elaboração de relatórios. Possuo CNH B.

Fácil adaptação, foco em resultados, inovação, perfil hands-on, visão analítica e dinamismo.

EXPERIÊNCIA

Desenvolvedora Full Stack Pleno

IAtrix

Mar 2024 - Presente

Responsável pelas rotinas de análise e codificação das aplicações web responsivas. Atuação no desenvolvimento das ações de melhoria, mitigação de riscos, execução de testes e desenvolvimento das ações de melhoria para otimização dos processos. Realização das rotinas de planejamento, monitoramento no cumprimento de cronogramas, análise de tendências, elaboração de relatórios analíticos e criação dos planos de ação.

Desenvolvedora Full Stack Junior

Santo Cartão

Set 2023 - Fev 2024

Responsável pelas rotinas de análise e codificação das aplicações web responsivas, suporte nas operações de manutenção em sistemas já existentes e conversões em aplicações responsivas. Atuação no desenvolvimento das ações de melhoria, mitigação de riscos, execução de testes e desenvolvimento das ações de melhoria para otimização dos processos. Realização das rotinas de planejamento, monitoramento no cumprimento de cronogramas, análise de tendências, elaboração de relatórios analíticos e criação dos planos de ação.

Estagiária de Desenvolvimento Web

Arcano Projetos de Tecnologia

Jul 2022 - Oct 2022

Responsável pelo apoio na execução das operações de aplicações web responsivas, suporte e manutenção em sistemas já existentes.

Desenvolvedora Web

Freelancer

Ago 2023 - Presente

Desenvolvimento de aplicações web responsivas.

EDUCAÇÃO

Pós-graduação em Engenharia de Software

PUC Minas

Jun 2024 - presente

Bacharel em Engenharia de Computação

IFSULDEMINAS - Poços de Caldas

2019 - 2023

ARTIGOS

Conferência Nacional de Educação (CONEDU) 2024

Artigo aceito para apresentação oral.

PRÊMIOS

Mostra Brasileira de Foguetes - 2021

Medalha de bronze

beatrizneaime@outlook.com +55 35 99912-3631 Poços de Caldas, Minas Gerais, Brasil

Conhecimentos Adquiridos

front-end
Desenvolvimento web backend
Gerenciamento de banco de
dados
Design responsivo

Desenvolvimento web

Tecnologias

HTML, CSS, JavaScript, TypeScript, React, Next.js, Vue.js,Styled-Components, TailwindCSS, MaterialUI, WordPress, ASP.NET, Java, Java Spring

Outras tecnologias

Node.js, Express, Nest, TypeORM, SQL, C#, GitHub, Azure DevOps, Cypress, Storybook.

Idiomas

Português (nativo) Inglês (avançado)

Redes Sociais

(BN/) website

Linked in GitHub